【裁判字號】    98,上訴,3473
【裁判日期】    990225
【裁判案由】    毒品危害防制條例等
【裁判全文】
臺灣高等法院刑事判決                98年度上訴字第3473號
上  訴  人
即  被  告  甲○○
選任辯護人  扶助律師劉大新律師
上列上訴人因毒品危害防制條例等案件，不服臺灣桃園地方法院
98年度訴字第390號，中華民國98年7月2日第一審判決（起訴案
號：臺灣桃園地方法院檢察署97年度偵緝字第482號），提起上
訴，本院判決如下：
    主  文
原判決撤銷。
甲○○共同運輸第三級毒品，處有期徒刑伍年貳月，扣案如附表
所示之物均沒收之，未扣案新臺幣肆萬元與黎裕民、綽號「小陳
」真實姓名不詳之成年男子連帶沒收，如全部或一部不能沒收時
，以其與黎裕民、綽號「小陳」真實姓名不詳之成年男子之財產
連帶抵償之。
    事  實
一、甲○○、黎裕民（因涉犯本件共同運輸第3級毒品罪，經原
    審法院以94年度訴字第359號判處有期徒刑4年確定）及綽號
    「小陳」真實姓名、年籍不詳之成年男子（下簡稱綽號「小
    陳」男子）3人均明知愷他命係毒品危害防制條例所定第3級
    毒品，不得製造、運輸、販賣或轉讓，並知悉愷他命復經行
    政院公告為甲類管制進出口物品，屬懲治走私條例所列未經
    許可不得私運入境之管制進出口物品，竟仍共同基於自香港
    運輸、私運愷他命進口之犯意聯絡，於民國93年12月1日某
    時許，在臺北市松山區○○○路179號1樓豪情七海西餐廳內
    ，由甲○○邀黎裕民參與共同運輸愷他命，並介紹黎裕民與
    綽號「小陳」男子相識，綽號「小陳」男子則當場允諾給予
    黎裕民報酬新臺幣（下同）20萬元，隨即將如附表編號(4)所
    示之便條紙交付黎裕民，告知後續運輸毒品之接應方式，綽
    號「小陳」男子當場旋即透過甲○○預付上揭運輸毒品部分
    報酬4萬元予黎裕民，黎裕民答應並收受預付4萬元報酬後，
    即在同年12月3日自行搭機赴香港，抵達香港後，即赴尖沙
    嘴區美麗華酒店取得迄無證據顯示具有共犯關係之不詳人士
    託交如附表編號(1)所示愷他命，黎裕民當晚則下榻同區恆豐
    酒店，同年月4日準備搭機返回臺灣地區，為避免攜毒返臺
    遭查緝，遂先將前開愷他命貯入如附表編號(2)所示包裝袋，
    並以如附表編號(3)所示之膠帶，分別綑綁黏附在其身體兩側
    腰際與兩腳小腿等部位後，於同日自香港搭乘長榮航空公司
    BR-866號班機入境桃園中正國際機場，嗣經員警查獲，並扣
    得如附表所示之物，及與本件運輸毒品犯行無涉之行動電話
    2支，始查悉上情。
二、案經臺灣桃園地方法院告發函送臺灣桃園地方法院檢察署檢
    察官偵查起訴。
    理  由
一、按被告以外之人（包括證人、鑑定人、告訴人、被害人等）
    於審判外之陳述雖不符刑事訴訟法第159條之1至之4等四條
    之規定，然經當事人於審判程序同意作為證據，法院審酌該
    言詞陳述或書面陳述作成時之情況，認為適當者，亦得為證
    據；當事人、代理人或辯護人於法院調查證據時，知有刑事
    訴訟法第159條第1項不得為證據之情形，而未於言詞辯論終
    結前聲明異議者，視為有前項之同意，同法第159條之5定有
    明文。立法意旨在於傳聞證據未經當事人之反對詰問予以核
    實，原則上先予排除。惟若當事人已放棄反對詰問權，於審
    判程序中表明同意該等傳聞證據可作為證據；或於言詞辯論
    終結前未聲明異議，基於尊重當事人對傳聞證據之處分權，
    及證據資料愈豐富，愈有助於真實發見之理念，且強化言詞
    辯論主義，使訴訟程序得以順暢進行，上開傳聞證據亦均具
    有證據能力。查本件下列所引用之被告以外之人於審判外之
    供述或非供述證據，因檢察官、被告及其辯護人已於審判程
    序時均表示沒意見（本院卷第73頁反面至第75頁反面），且
    迄至言詞辯論終結前均未聲明異議，而本院審酌上開供述或
    非供述等證據資料製作時之情況，無不當取供及證明力明顯
    過低之瑕疵，認以之作為證據應屬適當，揆諸前開規定，本
    院亦認為均應有證據能力。
二、訊據上訴人即被告甲○○對於上揭時、地介紹證人黎裕民與
    綽號「小陳」男子相識並曾邀約運輸、私運愷他命進口之事
    實固坦承不諱，惟矢口否認有何共同運輸愷他命犯行，辯稱
    ：係事後方知共犯黎裕民犯罪行徑，非法邀約僅流戲言不可
    認真看待云云。惟查：
（一）共犯黎裕民於上揭時、地以上開方式共同運輸愷他命，業
      據證人即共犯黎裕民於另案原審法院審理中、本案檢察官
      偵查中證述明確，並有內政部警政署刑事警察局鑑定書、
      內政部警政署航空警察局扣押物品清單、旅客入出境紀錄
      查詢畫面資料、蒐證照片在卷可稽，及如附表所示之物扣
      案可資佐證，其因涉犯共同運輸第3級毒品犯行，亦經原
      審法院以94年度訴字第359號刑事判決判處有期徒刑4年確
      定，有臺灣桃園地方法院94年度訴字第359號刑事判決影
      本1份附卷可稽，是共犯證人黎裕民涉犯本件共同運輸第3
      級毒品犯行乙節，應堪認定。
（二）至被告是否與共犯黎裕民、綽號「小陳」男子共犯本件自
      香港私運愷他命進入臺灣地區之犯罪事實，應審究者，乃
      被告就上揭運輸愷他命之犯行，是否與共犯黎裕民、綽號
      「小陳」男子間，具有犯意聯絡與行為分擔。經查，黎裕
      民係因被告邀約始與綽號「小陳」男子認識，並赴香港運
      輸愷他命至臺灣，且在赴香港前即93年12月1日在豪情七
      海西餐廳內，由綽號「小陳」男子預付運毒報酬4萬元，
      由被告轉交予黎裕民等情，業據證人即共犯黎裕民於偵查
      中、原審及另案原審法院審理中證述甚詳（見臺灣桃園地
      方法院檢察署97年度偵緝字第482號偵查卷第44頁、第45
      頁，原審卷第65頁反面至第68頁正面），此徵諸證人黎裕
      民於檢察官偵查中證述：「（問：為何說甲○○要你運輸
      毒品？）因為在臺灣時是他拿4萬元給我，…也交給我1個
      袋子以及綑綁的帶子，並且叫我以這個帶子綑綁。」、「
      （問：請繼續陳述？）我們到了餐廳之後，在場的有『小
      陳』、甲○○跟我，『小陳』跟我說要帶的東西是什麼以
      及報酬，就是先拿4萬元給我，…約略記得『小陳』當時
      要我去香港帶東西回來，會給我20萬，…另外有關機票簽
      證都是我自己去辦，同時甲○○在旁邊也告訴我在通關時
      不要太緊張。」等語（見前開偵查卷第44頁、第45頁），
      原審審理中證述：「（問：你之前在你自己的案件中，向
      本院法官結證稱，運輸毒品當初是甲○○遊說你的，他之
      前說了1、2次，你都不同意，後來你是有困難，所以就同
      意了，並問他如何運輸，他說會帶你去找1位陳姓男子，
      並幫你約好地點，豪情七海西餐廳見面，那是你第一次見
      到陳姓男子，是否如此？）剛開始是甲○○找我幾次運毒
      ，我不同意，…那是經過一段時間之後，我自己主動打電
      話給甲○○，請他幫我約『小陳』，…後來確實是甲○○
      幫我約『小陳』在豪情七海西餐廳的。」「（問：你向本
      院法官結證稱，當天在西餐廳談話的內容是，一開始由甲
      ○○先解除你的疑慮，讓你覺得運毒不是很嚴重的事情，
      後來就換由陳姓男子跟你說，…酬勞的部分，你看到陳姓
      男子先拿1疊千元大鈔給甲○○，陳姓男子先離開了，甲
      ○○留下來，勸你不要緊張，說要去幫你買綑綁的膠帶及
      塑膠袋，而甲○○在你離開餐廳之前，並且拿了4萬元給
      你，是否如此？）是，過程確實是如此。不過後面東西是
      我自己去買的。4萬元是甲○○轉交給我的沒錯。」等語
      （見原審卷第65頁反面至第68頁正面），及在另案原審法
      院審理中證述：「（問：運輸毒品是誰要你去運毒的？）
      當初是甲○○遊說我的，他之前說了1、2次我都不同意，
      後來我是在有困難時就同意了，並問他如何運輸，他說會
      帶我去找一位陳姓男子，並幫我約好地點豪情七海西餐廳
      見面，那是我第一次見到陳姓男子。」「（問：當天在西
      餐廳談話內容？）開始是甲○○先解除我的疑慮，讓我覺
      得運送毒品不是很嚴重的事情，然後由陳姓男子跟我講。
      」「（問：本案具體策劃及分工的情形？）一開始甲○○
      介紹陳姓男子讓我認識，…陳姓男子先拿給我1張事先寫
      的字條，…會有人跟我聯絡，接下來該人會告訴我應該怎
      麼做。告訴我帶毒品回來就打電話給他，…酬勞部分我看
      到陳姓男子先拿1疊千元大鈔給甲○○，陳姓男子先離開
      ，甲○○就留下來勸我不要緊張，說要幫我去買綑綁膠帶
      及塑膠袋，甲○○在我離開餐廳之前先拿了4萬元給我。
      」等語自明（見原審法院94年度訴字第359號刑事卷），
      核與被告於原審審理中供述大致相符，此徵諸被告於原審
      審理中供述：「（問：你剛才向本院表示，有時候你們同
      事會聊一聊說一些做非法的事情，但是不一定去做，你說
      的聊一聊說一些非法的事是什麼事？）因為『小陳』對我
      說要不要出國去帶一些愷他命，…後來這情況黎裕民在旁
      邊也有聽過。因為我在跟『小陳』借貸的時候，都會約在
      豪情七海，所以黎裕民也有聽過這方面，去帶愷他命回來
      可以賺錢。」、「（問：可是你的同事是黎裕民又不是『
      小陳』，你是說你們同事會聊一聊去做非法的事，應該是
      你跟黎裕民聊，而不是跟『小陳』聊？）對，是我跟黎裕
      民聊，也就是聊可不可以去帶愷他命賺錢。」、「（問：
      根據剛才黎裕民結證稱，在93年12月1日就是他已經確定
      要去，那天你有在場，『小陳』有交1張紙條跟黎裕民講
      說，到香港去要怎麼做，『小陳』離開時候有拿1疊千元
      大鈔交給你，你在黎裕民離開餐廳時，將『小陳』留下的
      千元大鈔，也就是4萬元交給黎裕民，有無此事？）…但
      是我確實有拿幾萬元給黎裕民。」等語自明（見原審卷第
      71頁正面）。被告雖辯稱伊不知附表編號(4)所示之便條紙
      是否係綽號「小陳」男子交予黎裕民，且伊交付黎裕民之
      金錢係借款云云，惟查，上揭事實已據證人黎裕民證述明
      確，參諸證人黎裕民前後證述內容相互一致，且其因共犯
      本件運輸愷他命犯行，亦經原審法院另案判處有期徒刑4
      年確定，以其與被告原本即相識，彼此間並無恩怨，而與
      綽號「小陳」男子並不相識，被告若未參與本件犯行，衡
      情其恆無必要甘冒擔負偽證刑責，而故意設詞誣陷被告之
      理，是本件證人黎裕民上揭證言，應堪採信。被告上揭辯
      解，係屬事後臨訟卸責之詞，不足採信。被告與共犯黎裕
      民、綽號「小陳」男子間，就上揭運輸愷他命之犯行，具
      有犯意聯絡與行為分擔乙節，應堪認定。
（三）此外，復有內政部警政署刑事警察局鑑定書、內政部警政
      署航空警察局扣押物品清單、旅客入出境紀錄查詢畫面資
      料、蒐證照片在卷可稽，及如附表所示之物扣案可資佐證
      。從而，本件事證明確，被告共同運輸第3級毒品犯行，
      應堪認定，應予依法論科。
二、比較新舊法部分：
（一）查刑法部分條文於94年2月2日公布修正，於95年7月1日生
      效實施。「修正前」刑法第2條第1項規定：「行為後法律
      有變更者，適用裁判時之法律，但裁判前之法律有利於行
      為人者，適用最有利於行為人之法律」，係採從新從輕主
      義；而「修正後」刑法第2條第1項則規定：「行為後法律
      有變更者，適用行為時之法律，但行為後之法律有利於行
      為人者，適用最有利於行為人之法律」，則採從舊從輕主
      義。此項規定，係規範行為後法律變更所生新舊法律比較
      適用之準據法，故法院於裁判時若已在新法修正施行以後
      ，且新舊法之內容已有實質上變更，而發生有利或不利於
      行為人之情形者（例如刑罰之輕重不同，或犯罪構成要件
      之寬嚴有別等），自應依修正後之刑法第2條第1項之規定
      ，比較新舊法律適用。惟刑法條文雖經修正，但若僅屬單
      純之文字修飾，或將實務見解或法理明文化，而不涉及刑
      罰之輕重、構成要件之變更，或其他有利、不利於行為人
      之情形者，即無庸依刑法第2條第1項之規定比較新舊法，
      而應依一般法律適用原則，適用「裁判時法」處斷（最高
      法院 95年11月7日第21次刑事庭會議決議意旨參照）。故
      ：
   1、修正前刑法第33條第5 款規定「罰金：（銀元） 1元以上
      。」，並依罰金罰鍰提高標準條例第1 條前段規定提高10
      倍；修正後刑法第33條第5款規定「罰金：新臺幣1千元以
      上，以百元計算之」，是現行刑法中，有關於罰金刑最低
      額之金額及計算單位已有修正，自屬法律變更，本件被告
      所犯毒品危害防制條例第4條第3項運輸第3級毒品罪、懲
      治走私條例第2條第1項私運管制物品進口罪，法定刑罰金
      部分，比較新舊法結果，以行為時即修正前刑法對被告有
      利。
   2、查被告行為後，毒品危害防制條例第4條業已修正，經總
      統於98年5月20日以華總一義字第09800125141號令公布，
      並自98年11月20日施行，是被告犯後法律已有變更，修正
      前毒品危害防制條例第4條第3項之規定為：「製造、運輸
      、販賣第三級毒品者，處5年以上有期徒刑，得併科新臺
      幣500萬元以下罰金。」，修正後毒品危害防制條例第4條
      第3項則規定為：「製造、運輸、販賣第三級毒品者，處
      5年以上有期徒刑，得併科新臺幣700萬元以下罰金。」，
      比較新舊法結果，以修正前毒品危害防制條例第4條第3項
      之規定較有利於被告，依刑法第2條第1項前段規定，自應
      適用98年5月20日修正前毒品危害防制條例第4條第3項之
      規定。
（二）無須依修正後刑法第2 條第1 項規定為利、弊之比較以定
      如何適用之法律修正部分：
   1、刑法第11條原規定「本法總則於其他法令有刑罰之規定者
      ，亦適用之。但其他法令有特別規定者，不在此限。」，
      經修正為「本法總則於其他法律有刑罰或保安處分之規定
      者，亦適用之。但其他法律有特別規定者，不在此限。」
      ，亦即為使法規範明確，將「法令」修正為「法律」以符
      合法律保留及罪刑法定原則，復就解釋上認為「有刑罰之
      規定」包含保安處分部分亦予以明文化，是以此一修正並
      未涉及實體國家刑罰權之有無暨其範圍之更迭，非屬與罪
      、刑有關且須與之整體依修正後刑法第2條第1項之規定為
      新、舊法比較以同其適用之「法律變更」，惟本條修正之
      目的既為符法律保留及罪刑法定原則暨規範明確性之要求
      ，當以修正後之規定較能契合刑罰之本質兼更具規範之實
      質妥當性暨進步性，因之，基於「法與時轉則治」之理念
      ，此部分自應適用修正後規定。
   2、刑法第28條原規定：「2人以上共同實施犯罪之行為者，皆
      為正犯。」，後修正為：「2人以上共同實行犯罪之行為者
      ，皆為正犯。」，揆諸本條之修正理由係為釐清陰謀共同
      正犯、預備共同正犯、共謀共同正犯是否合乎本條規定之
      正犯要件，亦即修正後之共同正犯，限縮在「實行」概念
      下之共同參與行為，始成立共同正犯而已。就本件被告所
      涉違反毒品危害防制條例第4條第3項之運輸第3級毒品罪
      、懲治走私條例第2條第1項之私運管制物品進口罪犯行，
       被告既屬親自參與實行犯罪行為之正犯，無論修正前後
      之法律規定，對於被告之刑度及處罰並無有利或不利之情
      形。
   3、修正前刑法第55條規定「一行為而觸犯數罪名，從一重處
      斷」，此即學理上所稱之「想像競合犯」，雖經修正為「
      一行為而觸犯數罪名者，從一重處斷。但不得科以較輕罪
      名所定最輕本刑以下之刑」，惟此最低度刑科刑之限制核
      屬法理之明文化，並非修正後刑法第2條第1項所稱之「法
      律變更」，故毋須依該條項規定為新、舊法之比較，應適
      用現行、有效之裁判時法。
   4、至於新修正刑法第57條關於科刑時應審酌之事項，其中修
      正後刑法第57條第7款「犯罪行為人與被害人之關係」，
      係將修正前同法第8款「犯人與被害人『平日』之關係」
      之「平日」一語刪除，擴大犯罪行為人與被害人在犯罪行
      為上之關係，亦屬科刑時應予考慮之標準。修正後同法第
      8款並增列「犯罪行為人違反義務之程度」，此均屬法院
      就刑之裁量審認標準之明文化，非屬法律之變更（最高法
      院95年5月23日第8次刑庭會議決議亦同此意旨），自無新
      修正之刑法第2條第2項規定之適用，附此敘明。
三、扣案如附表編號(1)所示之愷他命，係毒品危害防制條例第2
    條第2項第3款明定第3級毒品，並經行政院本諸懲治走私條
    例第2條第3項授權所訂管制物品項目及其數額公告甲類第4
    目管制進出口物品，被告自香港私運管制物品進口逾公告數
    額，應依懲治走私條例第2條第1項罪責論處，無庸引用同條
    例第12條規定（最高法院93年度第3次刑事庭會議決議意旨
    參照），是被告自香港運輸、私運愷他命進入臺灣地區，核
    其所為，係犯修正前毒品危害防制條例第4條第3項之運輸第
    3級毒品罪、懲治走私條例第2條第1項之私運管制物品進口
    罪。按所謂私運管制物品進口，係指從國外或自大陸地區私
    運管制物品進入臺灣地區，既遂與否乃以進入國界為準，反
    之運輸毒品罪祇以毒品實施運送為足，非以運抵目的地構成
    犯罪完成要件，既遂與否須以蹈行起運為準，既已起運便即
    完成輸送行為（最高法院95年度台上字第298號判決意旨參
    照），查本件被告與共犯黎裕民、綽號「小陳」男子共同基
    於自香港私運愷他命入境之犯意聯絡，將扣案如附表編號(1)
    所示之愷他命運抵桃園中正國際機場進入域內，渠等運輸毒
    品及私運管制物品進口之行為均認完成，核屬既遂犯。又被
    告與共黎裕民、綽號「小陳」男子3人間，有犯意聯絡及行
    為分擔，應為共同正犯。被告以一私運行為同時觸犯修正前
    毒品危害防制條例第4條第3項之運輸第3級毒品罪與懲治走
    私條例第2條第1項之私運管制物品罪，為想像競合犯，依刑
    法第55條規定，應從一重依運輸第3級毒品罪處斷。
四、原審就被告共同運輸第3級毒品部分，予以論罪科刑，固非
    無見，惟查：（一）按犯毒品危害防制條例第4條至第9條、
    第12條、第13條或第14條第1項、第2項之罪者，其供犯罪所
    用或因犯罪所得之財物，均沒收之，如全部或一部不能沒收
    時，追徵其價額或以其財產抵償之，毒品危害防制條例第19
    條第1項定有明文。次按共同正犯犯罪所得之財物為現金時
    ，因共同正犯應就全部犯罪結果負其責任，而合併計算犯
    罪所得，且於全部或一部不能沒收時以其財產抵償之，但為
    避免執行時發生重複沒收、抵償之情形，故各共同正犯之間
    係採連帶沒收主義，於裁判時應諭知或說明被告共同犯罪所
    得之財物應與其他共同正犯連帶沒收之（最高法院97年度台
    上字第1059號、96年度台上字第3350號判決意旨參照）。查
    本件未扣案之共犯黎裕民運輸愷他命所得4萬元，雖係由共
    犯即綽號「小陳」男子當場交予被告轉交付予共犯黎裕民之
    預先給付，然仍屬共犯黎裕民因本件運輸毒品所得之報酬，
    應依毒品危害防制條例第19條第1項之規定諭知連帶沒收之
    ，如全部或一部不能沒收時，以其與共犯黎裕民、綽號「小
    陳」男子之財產連帶抵償之，原判決既認本件被告與黎裕民
    、綽號「小陳」男子3人間有共同運輸第3級毒品之犯行，則
    渠等運輸第3級毒品所得4萬元，自均應連帶沒收，原審未說
    明此部分應連帶沒收之理由，復未於主文諭知連帶沒收，容
    有不當。（二）又被告行為後，毒品危害防制條例第4條第3
    項於98年5月20日修正公布，並於98年11月20日生效，如前
    所述，比較新舊法，以被告行為時之規定即修正前毒品危害
    防制條例第4條第3項對被告較為有利。原審就此部分，未及
    審酌，應予補充。本件被告上訴意旨徒以其交付證人黎裕民
    之4萬元現金係借款而非運輸愷他命報酬，不能僅憑證人黎
    裕民證言遽認被告涉犯本件共同運輸愷他命犯行云云指摘原
    判決不當，惟查，共犯黎裕民係因被告邀約始與綽號「小陳
    」男子認識，並赴香港運輸愷他命至臺灣，且在赴香港前即
    93年12月1日在豪情七海西餐廳內，由綽號「小陳」男子預
    付運毒報酬4萬元，由被告轉交予黎裕民等情，業據證人即
    共犯黎裕民迭於偵查中、原審及另案原審法院審理中證述明
    確（見臺灣桃園地方法院檢察署97年度偵緝字第482號偵查
    卷第44頁、第45頁，原審卷第65頁反面至第68頁正面），參
    諸證人黎裕民前後證述內容相互一致，且其因共犯本件運輸
    愷他命犯行，亦經原審法院另案判處有期徒刑4年確定，以
    其與被告原本即相識，彼此間並無恩怨，而與綽號「小陳」
    男子並不相識，被告若未參與本件犯行，衡情其恆無必要甘
    冒擔負偽證刑責，而故意設詞誣陷被告之理，是本件證人黎
    裕民上揭證言，應堪採信。被告上揭辯解，顯係卸責之詞，
    不足採信。被告與共犯黎裕民、綽號「小陳」男子間，就上
    揭運輸愷他命之犯行，確具有犯意聯絡與行為分擔無訛。被
    告上訴否認涉犯共同運輸愷他命犯行，雖無理由，惟原判決
    既有上述可議，自應由本院予以撤銷改判。
五、爰審酌被告所運輸之愷他命數量甚鉅已近2公斤，其行為對
    國人健康危害甚鉅、被告在本案所扮演之角色及犯後仍否認
    犯行，犯後態度不佳等一切情狀，量處如主文所示之刑。又
    按毒品危害防制條例對販賣第3級毒品之沒收，未見特別規
    定，行為若認構成犯罪，毒品即屬不受法律保護之違禁物，
    應予回歸刑法適用，依刑法有關違禁物規定沒收之（最高法
    院96年度台上字第884號、95年度台上字第911號判決意旨參
    照），扣案如附表編號(1)所示之愷他命，揆諸上揭最高法院
    判決意旨，係屬違禁物，應依刑法第38條第1項第1款規定，
    予以宣告沒收之。至扣案如附表編號(2)所示之空包裝袋、如
    附表編號(3)所示之膠帶，俱為共犯所有，前者得資貯存前開
    愷他命以防裸露或潮濕，後者用於綑綁前開愷他命以利自身
    攜運，凡供運輸第3級毒品犯罪所用之物，況送鑑定時可將
    包裝袋與愷他命分別秤重，悉知兩者尚無難以析離關係，依
    毒品危害防制條例第19條第1項規定，衡以共犯連帶沒收原
    則，爰併予宣告沒收之。又另案（原審法院94年度訴字第35
    9號刑事案件）扣案如附表編號(4)所示之便條紙1紙，業為被
    告收受取得所有權，係供犯本件運輸第3級毒品犯罪所用之
    物，依前開毒品危害防制條例規定，亦應予宣告沒收之。又
    本件未扣案之共犯黎裕民運輸愷他命所得4萬元，雖係由共
    犯即綽號「小陳」男子當場交予被告轉交付予共犯黎裕民之
    預先給付，然仍屬共犯黎裕民因本件運輸毒品所得之報酬，
    應依毒品危害防制條例第19條第1項之規定諭知連帶沒收之
    ，如全部或一部不能沒收時，以其與共犯黎裕民、綽號「小
    陳」男子之財產連帶抵償之。至扣案行動電話2具，核與本
    運輸毒品犯行無涉，爰不予宣告沒收，附此敘明。
據上論斷，應依刑事訴訟法第369條第1項前段、第364條、第299
條第1項前段，修正前毒品危害防制條例第4條第3項、第19條第1
項，懲治走私條例第2條第1項、第11條，刑法第2條第1項前段、
第11條前段、第28條、第55條、第38條第1項第1款，判決如主文
。
本案經檢察官侯寬仁到庭執行職務
中    華    民    國    99    年    2    月     25    日
              刑事第十五庭  審判長法  官  吳昭瑩
                                  法  官  賴邦元
                                  法  官  吳炳桂
以上正本證明與原本無異。
如不服本判決，應於收受送達後10日內向本院提出上訴書狀，其
未敘述上訴之理由者並得於提起上訴後10日內向本院補提理由書
（均須按他造當事人之人數附繕本）「切勿逕送上級法院」。
                                  書記官  洪雅蔓
中    華    民    國    99    年    2     月    26    日
附表：相關扣案物品
┌──┬─────────────┬─────────┐
│編號│物      品      名      稱│數              量│
├──┼─────────────┼─────────┤
│ (1) │第三級毒品愷他命          │4小包（共計驗餘淨 │
│    │                          │重1996.64公克）   │
├──┼─────────────┼─────────┤
│ (2) │置放前開愷他命之空包裝袋  │4個               │
├──┼─────────────┼─────────┤
│ (3) │綑綁前開愷他命之膠帶      │數條              │
├──┼─────────────┼─────────┤
│ (4) │上載接應方式之便條紙      │1張               │
└──┴─────────────┴─────────┘
附錄本案論罪科刑法條全文：
修正前毒品危害防制條例第4 條第3 項：
製造、運輸、販賣第三級毒品者，處 5 年以上有期徒刑，得併科
新臺幣 5 百萬元以下罰金。
懲治走私條例第2條第1項：
私運管制物品進口、出口逾公告數額者，處 7 年以下有期徒刑，
得併科新臺幣 3 百萬元以下罰金。

司法院資訊處製作；財團法人民間司法改革基金會備份。
